臺灣臺北地方法院刑事判決
111年度審交易字第661號
公  訴  人  臺灣臺北地方檢察署檢察官
被      告  PHAM HUU TUAN(中文譯名：范友俊)




上列被告因過失傷害案件，經檢察官提起公訴（111年度調偵字
第1468號），本院判決如下：
    主  文
本件公訴不受理。
    理  由
一、公訴意旨詳如附件起訴書所載。
二、按告訴乃論之罪，告訴人於第一審辯論終結前得撤回其告訴
    ，又告訴經撤回者，應諭知不受理之判決，並得不經言詞辯
    論為之，刑事訴訟法第238條第1項、第303條第3款、第307
    條分別定有明文。
三、本件被告PHAM HUU TUAN(中文譯名：范友俊)經檢察官依刑
    法第284條前段之過失傷害罪提起公訴，然前揭之罪依同法
    第287條前段規定，須告訴乃論。茲據告訴人郭峯鳴於本院
    言詞辯論終結前具狀向本院表明撤回告訴，有刑事撤回告訴
    狀1份附卷足稽，爰就本案依前揭規定，不經言詞辯論，逕
    為不受理之判決。
據上論斷，應依刑事訴訟法第303條第3款、第307條，判決如主
文。
中　　華　　民　　國　　111 　年　　11　　月　　22　　日
                    刑事第二十庭法  官    謝欣宓
上正本證明與原本無異。 
如不服本判決應於收受送達後20日內向本院提出上訴書狀，並應
敘述具體理由；其未敘述上訴理由者，應於上訴期間屆滿後20日
內向本院補提理由書（均須按他造當事人之人數附繕本）「切勿
逕送上級法院」。告訴人或被害人如對於本判決不服者，應具備
理由請求檢察官上訴，其上訴期間之計算係以檢察官收受判決正
本之日期為準。因疫情而遲誤不變期間，得向法院聲請回復原狀
。
                                書記官    朱俶伶　
中　　華　　民　　國　　111 　年　　11　　月　　22　　日
附件：
臺灣臺北地方檢察署檢察官起訴書
                                   111年度調偵字第1468號
　　被　　　告　PHAM HUU TUAN　（越南）
　　　　　　　　　　　　男　33歲（民國78【西元1989】年5                                   月20日生）
　　　　　　　　　　　　在中華民國境內連絡地址：新北市○
　　　　　　　　　　　　○區○○路0段000巷000弄00號
　　　　　　　　　　　　護照號碼：M0000000號
上列被告因過失傷害案件，業經偵查終結，認應提起公訴，茲敘
述犯罪事實及證據並所犯法條如下：
　　　犯罪事實
一、PHAM HUU TUAN(中文譯名范友俊)於民國110年12月29日中午
    12時18分許，無照駕駛車牌號碼000-000號普通重型機車，
    沿臺北市中正區西藏路由東往西方向行駛於第2車道，行經
    同區西藏路66號前，本應注意行車速度，應依速限標誌或標
    線之規定，且應注意保持行車安全間隔，而依當時天候晴、
    日間自然光線、路面乾燥無缺陷、道路工事(程)中、視距良
    好、速限30公里，並無任何不能注意情事，竟疏未注意及此
    ，以時速50-60公里之速度超速偏向左行駛，適郭峯鳴騎乘
    車牌號碼000-0000號普通重型機車，沿同向行駛於左前方之
    第1車道，行經上址處，亦疏未保持行車間隔及以時速40公
    里之速度超速偏右行駛，郭峯鳴騎乘之機車右側車身擦撞范
    友俊騎乘之上開機車左側車身，致郭峯鳴人車倒地，受有右
    側肩膀、右側手肘、左側手部、右側踝部、左側小腿、右小
    腿多處擦傷等傷害。
二、案經郭峯鳴告訴暨臺北市政府警察局中正第二分局報告偵辦
    。
　　　　證據並所犯法條
一、證據清單及待證事實：
編號 證據名稱 待證事實 1 被告范友俊於警詢及偵查中之自白 被告未保持全行車間隔及超速與行駛在同向左側之告訴人發生擦撞，告訴人因此受傷之事實。 2 告訴人郭峯鳴於警詢及偵中之之指訴 告訴人於上開時、地與被告發生擦撞，並因此受傷之事實。 3 道路交通事故現場圖、補充資料表、調查報告表㈠㈡各1份、談話紀錄表2份、現場照片8張、現場監視錄影畫面翻拍照片10張及監視器檔案光碟1片。 被告及告訴人騎車沿臺北市中正區西藏路由東往西方向行駛，並發生擦撞之事實。 4 臺北市立聯合醫院（和平區）診斷證明書1份及受傷照片2張。 告訴人受有受有右側肩膀、右側手肘、左側手部、右側踝部、左側小腿、右小腿多處擦傷等傷害之事實。 5 道路交通事故初步分析研判表。 被告未保持行車安全間隔、超速及無照駕駛為肇事原因；告訴人未保持行車安全間隔、超速為肇事原因之事實。 
二、核被告所為，係犯道路交通管理處罰條例第86條第1項、刑
    法第284條前段之無駕駛執照駕車過失傷害罪嫌。又被告無
    駕駛執照駕車因而肇事致人受傷，應依道路交通管理處罰條
    例第86條第1項加重其刑。
三、依刑事訴訟法第251條第1項提起公訴。
　  此  　致
臺灣臺北地方法院
中　　華　　民　　國　 111　　年　　8 　　月　　5 　　日
　　　　　　　　　　　　　　　檢　察　官  凃  永  欽
本件正本證明與原本無異
中　　華　　民　　國　 111　　年　　8 　　月　　17　　日
                              書  記  官  吳  婉  禎
附錄本案所犯法條全文  
道路交通管理處罰條例第86條
（刑責之加重及減輕）
汽車駕駛人，無駕駛執照駕車、酒醉駕車、吸食毒品或迷幻藥駕
車、行駛人行道或行經行人穿越道不依規定讓行人優先通行，因
而致人受傷或死亡，依法應負刑事責任者，加重其刑至二分之一
。
汽車駕駛人，在快車道依規定駕車行駛，因行人或慢車不依規定
，擅自進入快車道，而致人受傷或死亡，依法應負刑事責任者，
減輕其刑。
中華民國刑法第284條
因過失傷害人者，處 1 年以下有期徒刑、拘役或 10 萬元以下
罰金；致重傷者，處 3 年以下有期徒刑、拘役或 30 萬元以下
罰金。